臺灣桃園地方法院刑事判決　　　　　　96年度交簡上字第20號
上　訴　人　台灣桃園地方法院檢察署檢察官
被　　　告　甲○○
上列上訴人因被告公共危險案件，不服本院於中華民國95年12月
25日95年度桃交簡字第2948號第一審刑事簡易判決（聲請簡易判
決處刑案號：臺灣桃園地方法院檢察署95年度偵字第24674 號）
，提起上訴，本院管轄之第二審合議庭判決如下：
    主  文
上訴駁回。
    事  實
一、甲○○前因酒後駕車之公共危險案件，經本院以91年度桃交
    簡字第1445號簡易判決判處罰金15000 元、緩刑3 年確定，
    猶不知悔改，於民國95年11月5 日下午5 時許，在台北縣鶯
    歌鎮附近某處，與友人共飲啤酒2 罐後，已達反應較慢、感
    覺減低而不能安全駕駛車輛之程度，卻仍於同日晚上9 時許
    ，駕駛車牌號碼LF─3128號之自用小客車返家，嗣於同日晚
    上10時17分許，行經桃園縣大溪鎮武嶺橋東端處為警攔檢，
    測試甲○○呼氣所含酒精濃度仍高達每公升0.68毫克，始查
    獲上情。
二、案經桃園縣警察局大溪分局報請臺灣桃園地方法院檢察署檢
    察官偵查後聲請以簡易判決處刑。
    理  由
一、被告甲○○於警詢及本院審理中坦承於駕車前飲酒之事實不
    諱，且被告為警攔檢並以酒精測試器檢測其呼氣酒精濃度達
    每公升0.68毫克一節，亦有呼氣所含酒精濃度檢測單、桃園
    縣政府警察局汽車駕駛人酒後生理協調平衡檢測紀錄卡、桃
    園縣政府警察局大溪分局圳頂派出所查獲刑法第185 條之3
    案件測試觀察紀錄表各1 份附卷可參，足見被告之自白核與
    事實相符，自可採為論罪科刑之依據。按刑法第185 條之3
    規定所謂「不能安全駕駛」，係抽象危險犯，並不以發生具
    體危險為必要，對於呼氣酒精濃度已達每公升0.55毫克以上
    ，肇事率為一般正常人之10倍，認為已達不能安全駕車之標
    準，此業經法務部88年5 月18日以法88檢字第001669號函告
    週知，應為絕對不能安全駕駛動力交通工具，且按就醫學文
    獻所知，酒精對人體造成之影響，於呼氣時酒精濃度達每公
    升0.25毫克（約合體內血液中酒精濃度50ＭＧ／ＤＬ或0.05
    ％）即會輕度中毒，造成輕度協調功能降低；呼氣酒精濃度
    達每公升0.5 毫克時（約合體內血液中酒精濃度100 ＭＧ／
    ＤＬ或0.1 ％）屬輕到中度中毒症狀，出現反應較慢、感覺
    減低、影響駕駛之狀況；呼氣酒精濃度達每公升0.75毫克時
    （約合體內血液中酒精濃度150 ＭＧ／ＤＬ或0.15％）屬輕
    到中度中毒症狀，出現思考改變、個性行為改變之狀況；呼
    氣酒精濃度達每公升1 毫克時（約合體內血液中酒精濃度20
    0 ＭＧ／ＤＬ或0.2 ％），屬中度到重度中毒症狀，出現步
    態不穩、噁心嘔吐、精神混惑不清晰之狀況；呼氣酒精濃度
    達每公升1.5 毫克時（約合體內血液中酒精濃度300 ＭＧ／
    ＤＬ或0.3 ％）屬中到重度中毒症狀，出現說話不清楚、感
    覺喪失、視力模糊之狀況；又飲酒後1 小時許，其體內血液
    酒精濃度可達最高，飲酒1 小時後其體內之酒精濃度隨即消
    減，此亦分別有行政院國軍退除役官兵輔導委員會臺北榮民
    總醫院88年8 月5 日（88）北總內字第26868 號函文可參、
    88 年10 月26日（88）院賓文廉字第13407 號臺灣高等法院
    函中臺北醫學院附設醫院精神科主任蔡尚穎「酒精對人體生
    理與行為之影響」一文可據。而本件被告係於上揭時地駕車
    行經大溪鎮武嶺橋東端處為警察覺其行跡可疑而上前攔檢，
    並以酒精測試器檢測其呼氣酒精濃度達每公升0.68毫克，足
    認被告當時顯已達不能安全駕駛之情狀。綜上所述，本件事
    證已臻明確，被告犯行洵堪認定，應予依法論科。
二、原審以被告事證明確，援引刑法第185 條之3 、第41條第1
    項前段，刑法施行法第1 之1 條第1 項、第2 項但書，判處
    被告拘役40日，如易科罰金，以新臺幣1000元折算1 日，經
    核認事用法均無違誤，量刑亦屬妥適，應予維持。按法官於
    有罪判決如何量處罪刑，甚或是否宣告緩刑，均為實體法賦
    予審理法官裁量之刑罰權事項，法官行使此項裁量權，自得
    依據個案情節，參酌刑法第57條所定各款犯罪情狀之規定，
    於法定刑度內量處被告罪刑；除有逾越該罪法定刑或法定要
    件，或未能符合法規範體系及目的，或未遵守一般經驗及論
    理法則，或顯然逾越裁量，或濫用裁量等違法情事之外，自
    不得任意指摘其量刑違法，最高法院對此並著有80年台非字
    第473 號、75年台上字第7033號、72年台上字第6696號、72
    年台上字第3647號等判例可資參照。準此，法官量刑，如非
    有上揭明顯違法之情事，自不得擅加指摘其違法或不當。檢
    察官雖以被告前有公共危險前科，仍不思悔改，又酒後駕車
    行駛於道路，對被告具體求處有期徒刑3 月等情，而提起上
    訴，本院審酌被告罔顧自身安危，無視於公眾交通安全，於
    飲酒後已達不能安全駕駛動力交通工具之程度，仍駕駛車輛
    行駛於道路，經測得吐氣所含酒精成分達每公升0.68毫克之
    犯罪情節，兼衡被告前有服用酒類，不能安全駕駛動力交通
    工具而駕駛之前科，再犯同性質之罪，顯不知悛悔等一切情
    狀，認原審量處被告拘役40日，並諭知易科罰金之折算標準
    ，量刑顯較前案之罰金刑為重，而足收警惕之效，堪認妥適
    ，檢察官具體求處有期徒刑3 月，依「罪刑相當原則」，核
    屬過重。上訴人提起上訴指摘原審判決量刑過輕云云，為無
    理由，應予駁回。
據上論斷，應依刑事訴訟法第455 條之1 第3 項、第368 條，判
決如主文。
本案經檢察官薛植和到庭執行職務。
中　　華　　民　　國　　96　　年　　3 　　月　　20　　日
                    交通法庭  審判長法  官  曾淑華
                                    法  官  王耀興
                                    法　官　黃梅淑
以上正本證明與原本無異。
本件不得上訴。
　　　　　　　　　　　　      　　　書記官　魏里安
中　　華　　民　　國　　96　　年　　3 　　月　　20　　日
